---
title: "chinches tesina forecast vs datos"
author: "Fran"
date: "29/1/2021"
output: html_document
---



```{r include=FALSE}
knitr::opts_chunk$set(dpi = 300, echo = FALSE, warning = FALSE, message = FALSE)
knitr::opts_knit$set(dev.args = list(type = "cairo"))

```



```{r message=FALSE, warning=FALSE, include=FALSE}
# install.packages(c("rmarkdown", "prettydoc", "rmdformats"))
# install.packages("knitr") 
# install.packages("tidyverse")
# install.packages("jagsUI")
# install.packages("rstan")
# install.packages("ggmcmc")
# install.packages("ggdag")
# install.packages("ggthemes")
# install.packages("gganimate")
# install.packages("loo")
# install.packages("stringr")
# install.packages("RColorBrewer")
# install.packages("devtools")
# library(devtools)
# devtools::install_github("rmcelreath/rethinking",ref="Experimental")
# install.packages(c("cowplot", "grid", "gridExtra", "ggrepel", "reshape2", "ggforce", "ggridges", "shiny", "viridis"))
# devtools::install_github("thomasp85/patchwork")

rm(list=ls())

library(tidyverse)
library(lubridate)
library(jagsUI)
library(ggmcmc)
library(ggdag)
library(ggthemes)
library(gganimate)
library(loo)
library(RColorBrewer)
library(rethinking)
library(patchwork)
library(ggridges)
library(viridis)
library(rstan)
library(knitr)
library(rmarkdown)
library(prettydoc)
library(kableExtra)
library(Cairo)
```

```{r message=FALSE, warning=FALSE, include=FALSE}

## Función para generar valores de una distrib truncada
rtruncnorm <- function(N, mean = 0, sd = 1, a = 0, b = Inf) { 
  if (a > b) stop('Error: Truncation range is empty');
  U <- runif(N, pnorm(a, mean, sd), pnorm(b, mean, sd));
  qnorm(U, mean, sd); }


```

# Datos
```{r warning=FALSE, include=FALSE}
### ChinChes
CC <- read.csv2("Datos chinches AAPPCE 2016 CSV.csv", 
                skip = 4, header = TRUE, dec = ".")  %>% 
      as_tibble %>%
      filter(!is.na(Temp)) %>%
      mutate("Fecha" = as.Date(Fecha, format= "%d/%m/%Y")) 

n.muestras <- nrow(CC[CC$Localidad == "America" & CC$Fecha == "2017-02-17",])


### NOAA
NOAAdata <- read_csv("datosNOAA.csv") %>% as_tibble()

#glimpse(CC)

```

### Datos brindados por la AAPPCE:
```{r warning=FALSE}
str(CC)
```

### Datos obtenidos del NOAA:
```{r warning=FALSE}
str(NOAAdata)

```


## Procesado de datos  
* Se sumaron las 180 muestras de cada muestreo semanal en cada una de las localidades  
* Se agruparon las fenologías individuales en los siguientes grupos:  
    * V7.9.10 - Fenologías vegetativas V7, V9 y V10 (No hay datos con V8)  
    * R1.2 - Fenologías reproductivas R1 (comienzo de floración) y R2 (floración completa)\
    * R3.4 - Fenologías reproductivas R3 (comienzo de formación de vainas) y R4 (formación completa de vainas)  
    * R5 - Comienzo de formación de semilla  
    * R6 - Formación completa de semilla  
    * R7 - Comienzo de madurez  
    * R8 - Madurez completa.  
Estas agrupaciones de Fenología son acordes con los Umbrales Daño que nos pidieron, los cuales varían según la fenología en la que se encuentre el cultivo. ([más detalle sobre fenologías](https://crops.extension.iastate.edu/soybean/production_growthstages.html))  
* La temperatura del AAPPCE fue medida en el sitio y a la hora en la que se inició el muestreo ("Temperatura")  
* La temperatura del NOAA consiste en medias diarias, a partir de las cuales se calculó la media semanal ("NOAA.air.temp.weekly.avg")  

```{r message=FALSE, warning=FALSE}
### Datos Chinches

## Datos por semana
CCsemana <- CC %>%
  group_by(Localidad, Fecha) %>%
  summarise("Fenologia" = names(which.max(table((Fenologia)))),
            "Temperatura" = mean(Temp), 
            "Nv.Joven" = sum(Nezara.viri..Chica), 
            "Nv.Adulto" = sum(Nezara.viri..Grande), 
            "Pg.Joven" = sum(Piezod..Guil..Chica.), 
            "Pg.Adulto" = sum(Piezod..Guil..Grande), 
            "Em.Joven" = sum(Edessa.med..Chica.), 
            "Em.Adulto" = sum(Edessa.med..Grande.), 
            "Df.Joven" = sum(Dichelops.f..Chica), 
            "Df.Adulto" = sum(Dichelops.f..Grande),
            "Total.Muestras" = max(Muestra)) %>%
  mutate("Total.Joven" = Nv.Joven + Pg.Joven + Em.Joven + Df.Joven,
         "Total.Adulto" = Nv.Adulto + Pg.Adulto + Em.Adulto + Df.Adulto)  


## Calculamos el Equivalente Nezara (solo para Adultos)
### Factores para Equivalente Nezara
factor.Nv <- 1
factor.Pg <- 1.6
factor.Em <- 0.6
factor.Df <- 0.3

### EqNv
CCsemana <- CCsemana %>%
  mutate("EqNv" = Nv.Adulto * factor.Nv + Pg.Adulto * factor.Pg +
                  Em.Adulto * factor.Em + Df.Adulto * factor.Df) %>%
  mutate("EqNv.redondeado" = round(EqNv))
  

## Agrupamos Fenologías
CCsemana <- CCsemana %>%
  mutate(Fenologia = ifelse(Fenologia %in%
    c("R5.1","R5.2","R5.3","R5.4","R5.5","R5.6","R5.7", "R5.8", "R5.9"),
      "R5", Fenologia)) %>% 
  mutate(Fenologia = ifelse(Fenologia %in% c("R7.2"), "R7", Fenologia)) %>%
  mutate(Fenologia = ifelse(Fenologia %in% c("V7", "V9", "V10"), "V7.9.10",
    Fenologia)) %>%
  mutate(Fenologia = ifelse(Fenologia %in% c("R1", "R2"), "R1.2",
                            Fenologia)) %>%
  mutate(Fenologia = ifelse(Fenologia %in% c("R3", "R4"), "R3.4",
                            Fenologia)) %>%
  mutate(Fenologia = ifelse(Fenologia %in% c("R5"), "R5", Fenologia)) %>%
  mutate(Fenologia = ifelse(Fenologia %in% c("R6"), "R6", Fenologia)) %>%
  mutate(Fenologia = ifelse(Fenologia %in% c("R7"), "R7", Fenologia)) %>%
  mutate(Fenologia = ifelse(Fenologia %in% c("R8"), "R8", Fenologia)) 
  

## Categórica de Fenología, centrada en V7.9.10
CCsemana <- CCsemana %>%
    mutate("nFenologia" = recode(Fenologia, "V7.9.10" = 0, 
                                            "R1.2" = 1,
                                            "R3.4" = 2, 
                                            "R5" = 3, 
                                            "R6" = 4, 
                                            "R7" = 5, 
                                            "R8" = 6))

CCsemana <- select(ungroup(CCsemana), "Localidad", "Fecha", "Total.Muestras",
                   "Fenologia", "nFenologia", everything()) 

## Asignamos números a las Localidades en una nueva variable.
CCsemana <- CCsemana %>%
    mutate("nLocalidad" = recode(Localidad, "America" = 1, 
                                            "Diego de Alvear" = 2, 
                                            "La Francia" = 3, 
                                            "Leones" = 4,  
                                            "Necochea" = 5, 
                                            "Pehuajo" = 6, 
                                            "San Vicente" = 7, 
                                            "Zavalla" = 8)) %>%
    select("Localidad", "nLocalidad", "Fecha", "Total.Muestras", "Fenologia",
           "nFenologia", everything()) #ordenamos variables


## Dummies de Fenología
CCsemana <- CCsemana %>%
  mutate("V7.9.10" = ifelse(Fenologia == "V7.9.10", 1, 0)) %>%
  mutate("R1.2" = ifelse(Fenologia == "R1.2", 1, 0)) %>%
  mutate("R3.4" = ifelse(Fenologia == "R3.4", 1, 0)) %>%
  mutate("R5" = ifelse(Fenologia == "R5", 1, 0)) %>%
  mutate("R6" = ifelse(Fenologia == "R6", 1, 0)) %>%
  mutate("R7" = ifelse(Fenologia == "R7", 1, 0)) %>%
  mutate("R8" = ifelse(Fenologia == "R8", 1, 0))
  
## Cantidad de semanas que se midieron en cada Localidad
nsemana <- CCsemana %>%
  group_by(Localidad) %>%
  tally() %>%
  rename("Cantidad de Semanas" = n) 

Localidades <- as.character(nsemana$Localidad)

## Categórica de Semana
# Cantidad total de localidades
nLocalidades <- length(nsemana$Localidad) 

# Cantidad de semanas por Localidad
semanasLoc <- rep(0, nLocalidades) 
for (i in 1:nLocalidades){
  semanasLoc[i] <- nrow(CCsemana[CCsemana$nLocalidad == i,])
}

# Categórica
Semana <- c(1:semanasLoc[1]) 
for (i in 2:nLocalidades){
  Semana <- c(Semana, (1:semanasLoc[i]))
}

# Unimos Categórica al set de datos y ordenamos columnas
CCsemana <- CCsemana %>%  
  ungroup() %>%
  mutate("Semana" = Semana) %>%
  select("Localidad", "nLocalidad", "Fecha", "Total.Muestras", "Semana",
         "Fenologia", "nFenologia", "V7.9.10", "R1.2", "R3.4", "R5", "R6",
         "R7", "R8", everything())


col.chinches <- colnames(all_of(CCsemana))


### Datos NOAA

NOAAdata <- bind_rows( # Esto es porque usamos la misma estación 2 veces
  NOAAdata, mutate(NOAAdata[NOAAdata$NAME == "GENERAL PICO, AR", ], 
    NAME = "GENERAL PICO, AR, 2")) %>%
  mutate("Localidad" = recode(NAME, 
                             "GENERAL PICO, AR" = "America", 
                             "MINISTRO PISTARINI, AR" = "San Vicente",
                             "MARCOS JUAREZ, AR" = "Leones",
                             "MAR DEL PLATA AERO, AR" = "Necochea",
                             "PILAR OBSERVATORIO, AR" = "La Francia",
                             "JUNIN, AR" = "Diego de Alvear",
                             "ROSARIO, AR" = "Zavalla",
                             "GENERAL PICO, AR, 2" = "Pehuajo"
                             ) 
         ) %>% # Promedio de temperatura semanal
  group_by(week = week(DATE)) %>%
  mutate("NOAA.air.temp.weekly.avg" = mean(TAVG)) %>%
  ungroup()




### Unimos datos Chinches + NOAA
CCsemana <- left_join(x = CCsemana,
                      y = NOAAdata, 
                      by = c("Localidad" = "Localidad", "Fecha" = "DATE")) 



CCsemana <- CCsemana %>% 
  select(col.chinches, NOAA.air.temp.weekly.avg)


# 
# 
# plot.temp.AAPPCE <- ggplot(CCsemana, aes(x= Semana, y = Temperatura)) +
#   geom_line(aes(colour = Localidad)) +
#   labs(y = "Temperatura AAPPCE") +
#   coord_cartesian(ylim = c(10, 40))
# 
# plot.temp.NOAA <- ggplot(CCsemana, aes(x= Semana, y = NOAA.air.temp.weekly.avg)) +
#   geom_line(aes(colour = Localidad)) +
#   labs(y = "Temperatura NOAA") +
#   coord_cartesian(ylim = c(10, 40))
# 
# 
# 
# #glimpse(CCsemana)
# #View(CCsemana)
# 
# 
# 
# ### Plot de datos
# 
# 
# plotDatos.Total <- ggplot(CCsemana, aes(Semana, Total.Adulto)) +
#                      geom_smooth(aes(colour = Localidad), se = FALSE) +
#                      coord_cartesian(ylim = c(1, 300)) #+
#                      #labs(title = "Total Adultos")
# 
# plotDatos.EqNv <- ggplot(CCsemana, aes(Semana, EqNv)) +
#                      geom_smooth(aes(colour = Localidad), se = FALSE) +
#                      coord_cartesian(ylim = c(1, 300)) +
#                      labs(#title = "Equivalente Nezara"
#                           y = "Equivalente Nezara")
# 
# plotDatos.EqNv.redondeado <- ggplot(CCsemana, aes(Semana, EqNv.redondeado)) +
#                                geom_smooth(aes(colour = Localidad), se = FALSE)+
#                                coord_cartesian(ylim = c(1, 300)) +
#                                labs(#title = "Equivalente Nezara"
#                                y = "Equivalente Nezara")
# 
# plotDatos.Nv <- ggplot(CCsemana, aes(Semana, Nv.Adulto)) +
#                   geom_smooth(aes(colour = Localidad), se = FALSE) +
#                   coord_cartesian(ylim = c(1, 250)) #+
#                   #labs(title = "Nv Adultos")
# 
# plotDatos.Pg <- ggplot(CCsemana, aes(Semana, Pg.Adulto)) +
#                   geom_smooth(aes(colour = Localidad), se = FALSE) +
#                   coord_cartesian(ylim = c(1, 250)) #+
#                   #labs(title = "Pg Adultos")
# 
# plotDatos.Em <- ggplot(CCsemana, aes(Semana, Em.Adulto)) +
#                   geom_smooth(aes(colour = Localidad), se = FALSE) +
#                   coord_cartesian(ylim = c(1, 100)) #+
#                   #labs(title = "Em Adultos")
# 
# plotDatos.Df <- ggplot(CCsemana, aes(Semana, Df.Adulto)) +
#                   geom_smooth(aes(colour = Localidad), se = FALSE) +
#                   coord_cartesian(ylim = c(1, 100))


```

```{r warning=FALSE}
kable(head(CCsemana))
```

### Exploración de datos (El eje Y de los plots difiere)
```{r warning=FALSE}


```





# Modelo V1 (Binomial-Poisson) para cada especie por separado y EqNv como cantidad derivada y como dato. 
## Data para modelo
```{r message=FALSE, warning=FALSE}


### Umbrales Daño INTA

Umbrales.D <- tibble("Especie" = c("Piezodorus guildinii", "Nezara viridula", "Edessa meditabunda", "Dichelops furcatus"), #Umbrales Daño
                     "Umbral R3.4" = c(0.9, 1.4, 2.1, 4.3),
                     "Umbral R5" = c(1.3, 2.9, 4.2, 11.5),
                     "Umbral R6" = c(4.3, 7.1, 10.0, 17.1)
                      )   
#view(Umbrales.D)



```





```{r warning=FALSE}
#kable(as.data.frame(Modelo.A.JerarquicoV1D.AAPPCE$summary))


```



```{r warning=FALSE}
# tabla para tesina
# 
# post_data_filtered <- as.data.frame(Modelo.A.JerarquicoV1D.NOAA$summary) %>% 
#   rownames_to_column() %>% 
#   rename("parameters" = "rowname") %>% 
#   filter(str_detect(parameters, pattern = "EqNv.dat") &
#          !str_detect(parameters, pattern = "X.A")) %>% 
#   mutate(across(where(is.numeric), round, 3)) %>% 
#   kable("latex") %>% 
#   kable_styling("striped") %>% 
#   save_kable("tabla_post_tesina.png")
# 
# post_data_filtered_save <- as.data.frame(Modelo.A.JerarquicoV1D.NOAA$summary) %>% 
#   rownames_to_column() %>% 
#   rename("parameters" = "rowname") %>% 
#   filter(str_detect(parameters, pattern = "EqNv.dat") &
#          !str_detect(parameters, pattern = "X.A")) %>% 
#   mutate(across(where(is.numeric), round, 3)) 
# 
# write_csv(post_data_filtered_save, "testiccc.csv")
# 
# View(post_data_filtered)
# library(gridExtra)

```






# Jags loop
## Data 
```{r echo=FALSE, message=FALSE, warning=FALSE}

# hay que crear un set de datos como el que importamos pero que contenga una columna de EqNv 
CC.sample <- CC %>%
  mutate("EqNv..Grande" = Nezara.viri..Grande * factor.Nv  + 
                          Piezod..Guil..Grande * factor.Pg +
                          Edessa.med..Grande. * factor.Em  + 
                          Dichelops.f..Grande * factor.Df ) %>%
  select("Localidad", "Fecha", "Fenologia", "Muestra", "Nezara.viri..Grande",
         "Piezod..Guil..Grande", "Edessa.med..Grande.", "Dichelops.f..Grande",
         "EqNv..Grande")


# Datos para el Modelo CONSTANTES en todas las réplicas y tamaños muestrales
## Temperatura escalada (T.s)
l <- list()
for (i in 1:nLocalidades){
  l[[i]] <- CCsemana[CCsemana$nLocalidad == i,]$NOAA.air.temp.weekly.avg
}

n <- max(sapply(l, length)) 
ll <- lapply(l, function(X) {
    c(as.character(X), rep("NA", times = n - length(X)))
})

T.NOAA <- do.call(cbind, ll) 
T.NOAA <- apply(T.NOAA, 2, as.numeric)
T.NOAA.s <- scale(T.NOAA)

## Categórica de Fenología
l <- list()
for (i in 1:nLocalidades){
  l[[i]] <- CCsemana[CCsemana$nLocalidad == i,]$nFenologia
}

n <- max(sapply(l, length)) 
ll <- lapply(l, function(X) {
    c(as.character(X), rep("NA", times = n - length(X)))
})

nFenologia <- do.call(cbind, ll) 
nFenologia <- apply(nFenologia, 2, as.numeric)



# Modelo
cat(file = "CCA.JerarquicoV1D.EqNv.dat", 
"  model {
    
    # EqNv (entra como dato)
    ## Init
    for (j in 1:nLocalidades){
      X.A.EqNv.dat[1,j] ~ dpois(lambda.ini.EqNv.dat)
    }

    ## Data model  
    for (j in 1:nLocalidades){
      for (t in 1:semanasLoc[j]){
        Y.A.EqNv.dat[t,j] ~ dbin(pobs.EqNv.dat, X.A.EqNv.dat[t,j]) 
      }  
    }    

    ## Process model
    for (j in 1:nLocalidades){
      for (t in 2:semanasLoc[j]){
        X.A.EqNv.dat[t,j] ~ dpois(lambda.A.EqNv.dat[t,j])
        lambda.A.EqNv.dat[t,j] <- r.A.EqNv.dat[t-1,j] * X.A.EqNv.dat[t-1,j] +
                                  I.EqNv.dat[j]  
        log(r.A.EqNv.dat[t-1,j]) <- #b0.EqNv.dat[j] + 
                                     bT.A.EqNv.dat[j] * T.s[t-1,j] + 
                                     bF.EqNv.dat[j] * nFenologia[t-1,j]
      }
    }
    
    ## Log-Likelihood
#      for (j in 1:nLocalidades){
#       for (t in 1:semanasLoc[j]){
#         loglik.EqNv.dat[t,j] <- logdensity.bin(Y.A.EqNv.dat[t,j], 
#                                                 pobs.EqNv.dat,
#                                                 X.A.EqNv.dat[t,j])  
#       }
#     }
    

    ## Priors
    for (j in 1:nLocalidades){
    #  b0.EqNv.dat[j]   ~ dnorm(mu0.EqNv.dat, sigmaF.EqNv.dat)
      bF.EqNv.dat[j]   ~ dnorm(muF.EqNv.dat, sigmaF.EqNv.dat)
      bT.A.EqNv.dat[j]   ~ dnorm(muT.EqNv.dat, sigmaT.EqNv.dat)
      I.EqNv.dat[j]      ~ dnorm(muI.EqNv.dat, sigmaI.EqNv.dat)T(0, )   
    }

    #mu0.EqNv.dat ~ dnorm(0, 1/0.25)
    muF.EqNv.dat ~ dnorm(0, 1/0.25)
    muT.EqNv.dat ~ dnorm(0, 1/0.25)
    muI.EqNv.dat ~ dnorm(0, 1)
    
    #sigma0.EqNv.dat ~ dexp(5)
    sigmaF.EqNv.dat ~ dexp(5)
    sigmaT.EqNv.dat ~ dexp(5)
    sigmaI.EqNv.dat ~ dexp(1)

    pobs.EqNv.dat ~ dbeta(8,2.5)
    lambda.ini.EqNv.dat ~ dnorm(0, 1)T(0, )
    
}"
)
    

pars.V1.EqNv.dat <- c("r.A.EqNv.dat",
                      "pobs.EqNv.dat",
                      #"loglik.EqNv.dat",
                      "lambda.ini.EqNv.dat",
                      "X.A.EqNv.dat",
                      "I.EqNv.dat",
                      "b0.EqNv.dat",
                      "bF.EqNv.dat", 
                      "bT.A.EqNv.dat",
                      "mu0.EqNv.dat", 
                      "muF.EqNv.dat", 
                      "muT.EqNv.dat",  
                      "muI.EqNv.dat",  
                      #"sigma0.EqNv.dat", 
                      "sigmaF.EqNv.dat", 
                      "sigmaT.EqNv.dat", 
                      "sigmaI.EqNv.dat"
                      )


# Vamos a usar distintos tamaños muestrales solo para la última localidad (Zavalla)

# Tamaño muestral. Se invierte para ir de mayor a menor en el loop. 
# sample.size <- rev(c(seq(from = 10, to = 80, by = 10), 
#                      seq(from = 100, to = 180, by = 20)))

sample.size <- c(180)

# Cantidad de réplicas por Tamaño muestral
repl <- c(1:9)


# Otros
lista.datos.forecast.EqNv.dat <- tibble()

loc.suffix <- c(",1]", ",2]", ",3]", ",4]", ",5]", ",6]", ",7]", ",8]")

Y.A.EqNv.dat <- list()

datos.forecast.EqNv.dat <- list()

loc_name <- list()
```









## Jags loop
```{r echo=TRUE, message=FALSE, warning=FALSE}

single_loc <- 8

sem_menos <- 2 # cantidad de semanas que le sacamos a la serie temporal de la localidad donde se evalua la prediccion vs los datos observados

for (k in seq_along(Localidades)){  # single_loc #seq_along(Localidades)
  for (s in 1){ #"1:length(sample.size)"
    for (r in 1){   #"1:max(repl)"
      # Creamos datos, donde todas las localidades usan las 180 muestras, excepto 
      # la Localidad j que usa sample.size[s] muestras

      ## Muestras de todas las localidades excepto Localidad k
      l <- list()
      locs_no_sampleadas <- setdiff(Localidades, Localidades[k])
      for (i in 1:nLocalidades){
        if(Localidades[i] %in% locs_no_sampleadas){
          l[[i]] <- CCsemana[CCsemana$nLocalidad == i,]$EqNv.redondeado
        } else {
        l[[i]] <- rep(0, semanasLoc[k])  
        }
      }


      ## Muestras Localidad k
      l[[k]] <- CC.sample %>%
      filter(Localidad == Localidades[k]) %>%
      group_by(Fecha) %>%
      sample_n(size = sample.size, replace = FALSE) %>%
      summarise("EqNv_adulto_round" = round(sum(EqNv..Grande))) %>%
      ### seleccionamos todas las semanas menos la última
      slice(1:(pull(nsemana[nsemana$Localidad == Localidades[k],
                            "Cantidad de Semanas"]) - sem_menos)) %>% #2 semanas menos de la serie temporal de la localidad k
      pull(EqNv_adulto_round)
    
      ## Juntamos los datos de todas las localidades en un dataframe. 
      n <- 12  # antes max(sapply(l, length)), lo cambiamos para evitar que 
              # tenga 11 rows en vez de 12 en la localidad 2 
       ll <- lapply(l, function(X) {
          c(as.character(X), rep("NA", times = n - length(X)))
      })

      Y.A.Eq <- do.call(cbind, ll) 
      Y.A.Eq <- apply(Y.A.Eq, 2, as.integer)
      Y.A.EqNv.dat[[k]] <- Y.A.Eq
    
      # Model fitting
      data.V1.EqNv.dat <- list(Y.A.EqNv.dat=as.matrix(Y.A.EqNv.dat[[k]]),      
                            T.s=T.NOAA.s,
                            nFenologia = nFenologia,
                            nLocalidades = nLocalidades,
                            semanasLoc = semanasLoc
                            )
    
      inits.V1.EqNv.dat <- function() list(bT.A.EqNv.dat = rnorm(nLocalidades, 0, 1),
                                           I.EqNv.dat = runif(nLocalidades, 0, 5),
                                           pobs.EqNv.dat = runif(1),
                                           X.A.EqNv.dat = as.matrix(Y.A.EqNv.dat[[k]][1:12,])  
                                           )


      Modelo.A.JerarquicoV1D.EqNv.dat <- autojags(
        data = data.V1.EqNv.dat,
        inits = inits.V1.EqNv.dat,
        parameters.to.save= pars.V1.EqNv.dat,
        model.file="CCA.JerarquicoV1D.EqNv.dat",
        n.chains=3,
        iter.increment=50000,
        n.burnin=20000,
        n.thin = 4,
        max.iter = 300000, # antes max.iter = 300000
        parallel = TRUE
        )


      samples.NOAA <- Modelo.A.JerarquicoV1D.EqNv.dat$samples
      postdata.V1.NOAA <- bind_rows(as_tibble(samples.NOAA[[1]]),
                                    as_tibble(samples.NOAA[[2]]),
                                    as_tibble(samples.NOAA[[3]]))
      postdata.V1.EqNv.dat.NOAA <- select(postdata.V1.NOAA, contains("EqNv.dat")) 


      samplesplot <- 1e4


      # sampleamos "samplesplot" rows de la posterior
      postdata.V1.EqNv.dat.NOAA <- postdata.V1.EqNv.dat.NOAA[ 
        sample(nrow(postdata.V1.EqNv.dat.NOAA), samplesplot),] 



      ## Post de Fenología (categórica).
      post.bF.Loc.V1.EqNv.dat.NOAA <- data.frame(postdata.V1.EqNv.dat.NOAA %>%
                                             select(starts_with("bF")))

      ## Post de Temperaturas.
      post.bT.Loc.V1.EqNv.dat.NOAA <- data.frame(postdata.V1.EqNv.dat.NOAA %>%
                                             select(starts_with("bT")))

      ## Post de Inmigración
      post.I.Loc.V1.EqNv.dat.NOAA <- data.frame(postdata.V1.EqNv.dat.NOAA %>% 
                                            select(starts_with("I")))

      ## Post de pobs
      post.pobs.V1.EqNv.dat.NOAA <- data.frame(postdata.V1.EqNv.dat.NOAA %>% 
                                            select(starts_with("pobs")))

      ## Post X.A
      post.X.A.V1.EqNv.dat.NOAA <- list()
      for (j in 1:nLocalidades){
      post.X.A.V1.EqNv.dat.NOAA[[j]] <- postdata.V1.EqNv.dat.NOAA %>%  
        select(starts_with("X.A.EqNv.dat")) %>%
        select(ends_with(loc.suffix[j])) 
      }

      ### Creamos matrices para guardar datos forecast. Utilizamos la 
      ### temperatura (NOAA)  y fenología correspondientes a la semana forecast
      T.forecast.s <- T.NOAA.s 
      nFenologia.C <- nFenologia   

      # Forecast   
      n.sims <- samplesplot #n de simulaciones. Misma cant que muestras de la post


      ## Creamos arrays para guardar datos simulados (F1 es el escenario con Fen y
      ## Temp conocidas)
      X.A.F1.EqNv.dat <- array(NA, dim = c(n.sims, max(semanasLoc), nLocalidades))
      Y.A.F1.EqNv.dat <- array(NA, dim = c(n.sims, max(semanasLoc), nLocalidades))
      r.A.F1.EqNv.dat <- array(NA, dim = c(n.sims, max(semanasLoc), nLocalidades))
      lambda.A.F1.EqNv.dat <- array(NA, dim = c(n.sims, max(semanasLoc), nLocalidades))

      ## En vez de extraer r.A de la última semana como parámetro, lo calculamos a 
      ## partir de la posterior para evitar problemas de convergencia 
      for(t in (1:sem_menos - 1)){ # calculamos tantos r como semanas menos. El -1 es para que vaya desde la semana preforecast
        r.A.F1.EqNv.dat[,(semanasLoc[k]- sem_menos + t), k] <- exp(
          post.bT.Loc.V1.EqNv.dat.NOAA[, k] * T.forecast.s[(semanasLoc[k]- sem_menos + t), k] +
          post.bF.Loc.V1.EqNv.dat.NOAA[, k] * nFenologia.C[(semanasLoc[k]- sem_menos + t), k])  
      }  

      ## Metemos la posterior de X.A en el array de X.A para el forecast y 
      ## calculamos la posterior de Y.A
      for (t in 1:(semanasLoc[k]- sem_menos)) {
        X.A.F1.EqNv.dat[, t, k] <-  pull(post.X.A.V1.EqNv.dat.NOAA[[k]][, t])
        Y.A.F1.EqNv.dat[, t, k] <- rbinom(n = n.sims, size = X.A.F1.EqNv.dat[, t, k], 
                                       prob = pull(post.pobs.V1.EqNv.dat.NOAA))
      }
  

      ## Forecast
      for (t in c(semanasLoc[k] - sem_menos + 1, semanasLoc[k] - sem_menos + 2)){ #forecast para las siguientes 2 semanas
        # Escenario F1 (Fen C)
        lambda.A.F1.EqNv.dat[, t, k] <- r.A.F1.EqNv.dat[, t-1, k] * 
                                        X.A.F1.EqNv.dat[, t-1, k] +
                                        post.I.Loc.V1.EqNv.dat.NOAA[, k] 
    
        X.A.F1.EqNv.dat[, t, k] <- rpois(n.sims, lambda = lambda.A.F1.EqNv.dat[,t, k]) 
        Y.A.F1.EqNv.dat[, t, k] <- rbinom(n = n.sims, size = X.A.F1.EqNv.dat[, t, k], 
                                       prob = pull(post.pobs.V1.EqNv.dat.NOAA))
      }
    

      ## Sacamos los NA y pasamos datos a una lista para graficar más fácilmente
      l.X.A.F1.EqNv.dat <- list()
      l.Y.A.F1.EqNv.dat <- list()
      X.A.F1.EqNv.dat.planta <- list()
      Y.A.F1.EqNv.dat.planta <- list()

      not_all_na <- function(x) {any(!is.na(x))}
      l.X.A.F1.EqNv.dat[[k]] <- X.A.F1.EqNv.dat[, , k] %>% as.data.frame %>%  
        select_if(not_all_na)
      l.Y.A.F1.EqNv.dat[[k]] <- Y.A.F1.EqNv.dat[, , k] %>% as.data.frame %>%  
        select_if(not_all_na)

      
      X.A.F1.EqNv.dat <- l.X.A.F1.EqNv.dat[[k]] ### un quick fix a que no se guarden los X.A de 
      ### todas las localidades al hacer el loop completo sería guardar la variable l.X.A en otro 
      ### objeto durante cada iteración. VER. 
      Y.A.F1.EqNv.dat <- l.Y.A.F1.EqNv.dat[[k]]

      # Datos por planta 
      X.A.F1.EqNv.dat.planta[[k]] <- (X.A.F1.EqNv.dat) / sample.size
      Y.A.F1.EqNv.dat.planta[[k]] <- ((Y.A.F1.EqNv.dat) / sample.size) %>%
        rowid_to_column("post.sample")

      write_csv(X.A.F1.EqNv.dat.planta[[k]][, -1], str_c("X.A.F1.EqNv.dat.planta_", k))
      write_csv(Y.A.F1.EqNv.dat.planta[[k]][, -1], str_c("Y.A.F1.EqNv.dat.planta_", k))
      # el [, -1] es para sacar la columna post.sample
            
      ## Calculamos media, mediana y HPDIs
      # X.A.F1.EqNv.dat.mean.planta <- list()
      # X.A.F1.EqNv.dat.median.planta <- list()
      # X.A.F1.EqNv.dat.HPDI60.planta <- list()
      # X.A.F1.EqNv.dat.HPDI80.planta <- list()
      # X.A.F1.EqNv.dat.HPDI95.planta <- list()
      # 
      # X.A.F1.EqNv.dat.mean.planta[[j]] <- apply(X.A.F1.EqNv.dat.planta[[j]], 2, mean,
      #                                           na.rm = TRUE)
      # X.A.F1.EqNv.dat.median.planta[[j]] <- apply(X.A.F1.EqNv.dat.planta[[j]], 2, median,
      #                                           na.rm = TRUE)
      # X.A.F1.EqNv.dat.HPDI60.planta[[j]] <- apply(X.A.F1.EqNv.dat.planta[[j]], 2, HPDI,  
      #                                           prob = 0.60)
      # X.A.F1.EqNv.dat.HPDI80.planta[[j]] <- apply(X.A.F1.EqNv.dat.planta[[j]], 2, HPDI,  
      #                                           prob = 0.80)
      # X.A.F1.EqNv.dat.HPDI95.planta[[j]] <- apply(X.A.F1.EqNv.dat.planta[[j]], 2, HPDI,  
      #                                           prob = 0.95)


      replica <- rep(repl[1], n.sims * semanasLoc[k]) 
      cant.muestras <- rep(sample.size, n.sims * semanasLoc[k])
      loc_name[[k]] <- rep(Localidades[[k]], length(cant.muestras))
      
      datos.forecast.EqNv.dat[[k]] <- bind_cols(
          "cant.muestras" = cant.muestras, "replica" = replica, 
          gather(X.A.F1.EqNv.dat.planta[[k]],Variable.X.A, post.X.A.F1.EqNv.dat.planta),
          gather(Y.A.F1.EqNv.dat.planta[[k]], Variable.Y.A, post.Y.A.F1.EqNv.dat.planta,
            c(2:(semanasLoc[k] + 1)))
          ) %>%
        mutate("semana" = recode(Variable.X.A, "V1" = 1,
                                               "V2" = 2,
                                               "V3" = 3,
                                               "V4" = 4,
                                               "V5" = 5,
                                               "V6" = 6,
                                               "V7" = 7,
                                               "V8" = 8,
                                               "V9" = 9,
                                               "V10" = 10,
                                               "V11" = 11,
                                               "V12" = 12)) %>%
        mutate("Localidad" = loc_name[[k]]) %>%
        select("Localidad", 
               "cant.muestras", 
               "replica", 
               "post.sample",
               "semana",
               "post.X.A.F1.EqNv.dat.planta",
               "post.Y.A.F1.EqNv.dat.planta")
    

      lista.datos.forecast.EqNv.dat <- bind_rows(lista.datos.forecast.EqNv.dat,  
                                           datos.forecast.EqNv.dat) 
    }
  }
  
  write_csv(lista.datos.forecast.EqNv.dat, str_c("lista.datos.forecast.EqNv.dat.", k))
}

```


```{r}
#cargamos todos los datulis


# lista.datos.completa <- data.frame()
# 
# for (k in seq_along(Localidades)){
#   lista.datos.completa <- bind_rows(lista.datos.completa, 
#                                     read_csv(str_c("lista.datos.forecast.EqNv.dat.", k)))
# }
# 
# View(lista.datos.completa)

```



```{r}
#lista.datos.forecast.EqNv.dat <- read_csv("lista.datos.forecast.EqNv.dat.SanVicente")

```


## Data for plots
```{r}
# datos plot

Y.A.F1.EqNv.dat.mean.planta <- list()
Y.A.F1.EqNv.dat.median.planta <- list()
Y.A.F1.EqNv.dat.HPDI60.planta <- list()
Y.A.F1.EqNv.dat.HPDI80.planta <- list()
Y.A.F1.EqNv.dat.HPDI95.planta <- list()

for (j in seq_along(Localidades)){# 1:nLocalidades
  Y.A.F1.EqNv.dat.mean.planta[[j]] <- read_csv(str_c("Y.A.F1.EqNv.dat.planta_", j)) %>%  
    apply(2, mean, na.rm = TRUE) 
  # -1 para sacar la col post.sample
  Y.A.F1.EqNv.dat.median.planta[[j]] <- read_csv(str_c("Y.A.F1.EqNv.dat.planta_", j)) %>%
    apply(2, median, na.rm = TRUE)
  
  Y.A.F1.EqNv.dat.HPDI60.planta[[j]] <- read_csv(str_c("Y.A.F1.EqNv.dat.planta_", j)) %>%
    apply(2, HPDI, prob = 0.60)
  
  Y.A.F1.EqNv.dat.HPDI80.planta[[j]] <- read_csv(str_c("Y.A.F1.EqNv.dat.planta_", j)) %>%
    apply(2, HPDI, prob = 0.80)
  
  Y.A.F1.EqNv.dat.HPDI95.planta[[j]] <- read_csv(str_c("Y.A.F1.EqNv.dat.planta_", j)) %>%
    apply(2, HPDI, prob = 0.95)
  
}
    
    
# Merge data for ggplot loop
data_plot_full <- list()
data_plot_post <- list()
data_plot_obs <- list()


# lista de vectores con las semanas (eje X de cada plot)  
"puede que tenga que borrar las proximas 6 lineas"
# semanasplotF <- list()
# S <- 2 #cantidad de semanas de forecast
# semanasLocF <- semanasLoc + S # vector de semanas de Forecast
# for (j in 1:nLocalidades){
#   semanasplotF[[j]] <- c(1:semanasLocF[j])
# }



for (j in seq_along(Localidades)){ # seq_along(Localidades)
  data_plot_post[[j]] <- 
    bind_cols(
      as.vector(Y.A.F1.EqNv.dat.HPDI95.planta[[j]]["|0.95", ]),
      as.vector(Y.A.F1.EqNv.dat.HPDI95.planta[[j]]["0.95|", ]),
    
      as.vector(Y.A.F1.EqNv.dat.HPDI80.planta[[j]]["|0.8", ]),
      as.vector(Y.A.F1.EqNv.dat.HPDI80.planta[[j]]["0.8|", ]),
    
      as.vector(Y.A.F1.EqNv.dat.HPDI60.planta[[j]]["|0.6", ]),
      as.vector(Y.A.F1.EqNv.dat.HPDI60.planta[[j]]["0.6|", ]),
    
      as.vector(Y.A.F1.EqNv.dat.median.planta[[j]]),
      
      c(1:semanasLoc[[j]]), # antes semanasplotF[[j]],
    
      ) %>% 
    rowid_to_column()
  
  names(data_plot_post[[j]]) <- c("rowid", 
                             "hpdi_min95", "hpdi_max95", 
                             "hpdi_min80", "hpdi_max80", 
                             "hpdi_min60", "hpdi_max60", 
                             "post_median", "semanas_forecast")

  
  data_plot_obs[[j]] <- 
    bind_cols(
      1:semanasLoc[[j]],
      (pull(CCsemana[CCsemana$nLocalidad == j, "EqNv"] ) / n.muestras),
      #pull(CCsemana[CCsemana$nLocalidad == j, "threshold_EqNv_m2"]),
      pull(CCsemana[CCsemana$nLocalidad == j, "Fenologia"])
    ) %>% 
    rowid_to_column()
  
  names(data_plot_obs[[j]]) <- c("rowid", "semanas_obs", "EqNv_obs", "phenology") # , "threshold"

  data_plot_full[[j]] <- left_join(data_plot_post[[j]], data_plot_obs[[j]], by = "rowid")  
  
}




# Esto no va a andar cuando haya mas locs, vas a tener que meter un subsetting que haga que en la localidad 9 arranque a usar los colores del comienzo de la lista. 
hpdi_fill_data <- matrix(c("#e5f5e0", "#a1d99b", "#31a354", "#deebf7", "#9ecae1",
                           "#3182bd", "#fff7bc", "#fec44f", "#db6d23", "#e7d4e8",
                           "#c2a5cf", "#762a83", "#f6e8c3", "#dfc27d", "#bf812d",
                           "#c7eae5", "#80cdc1", "#35978f", "#fde0dd", "#fcc5c0",
                           "#e86f9f", "#fff7bc", "#ffdf70", "#fec44f"),
                         ncol = nLocalidades)



```



## Plots
```{r}

# estimation ggplot loop
plots_forecastvsdatos <- list()
plots_forecastvsdatos_plotly <- list()
plots_forecastvsdatos_names <- list()

for (j in seq_along(Localidades)){ #seq_along(Localidades)
  plots_forecastvsdatos[[j]] <- ggplot(data = data_plot_full[[j]][1:semanasLoc[j], ]) +

    # Posterior Values
    geom_ribbon(aes(x= semanas_obs,
                    ymin = hpdi_min95,
                    ymax = hpdi_max95),
                fill = hpdi_fill_data[[1, j]]
                ) +
    geom_ribbon(aes(x= semanas_obs,
                    ymin = hpdi_min80,
                    ymax = hpdi_max80),
                fill = hpdi_fill_data[[2, j]]
                ) +
    geom_ribbon(aes(x= semanas_obs,
                    ymin = hpdi_min60,
                    ymax = hpdi_max60),
                fill = hpdi_fill_data[[3, j]]
                ) +
    geom_line(aes(x = semanas_obs,
                  y = post_median),
              lwd = 1,
              color = "grey0") +

    # Init Forecast
    geom_vline(xintercept = semanasLoc[[j]] - sem_menos, 
               linetype = "dashed") +
    
    
    # Observed Values
    geom_point(aes(x = semanas_obs,
                  y = EqNv_obs),
              size = 2.5,
              color = "grey7"
              ) +
    # geom_line(aes(x = semanas_obs,
    #               y = EqNv_obs),
    #           lwd = 0.5,
    #           color = "grey20"
    #           ) +

    # Etc
    #coord_cartesian(ylim = c(0, max(data_plot_full[[j]]$threshold, na.rm = TRUE))) +
    scale_x_continuous(breaks = seq(0, max(data_plot_full[[j]]$semanas_obs, na.rm=TRUE), 1)) + 
    labs(x = "Semana",
         y = expression(paste("EqNv / ", "m lineal")), #expression(paste("EqNv / ", m^2))
         subtitle = Localidades[j]#,
         #caption =  paste0("Figura 1.", j)
         ) +
    theme(axis.title.y = element_text(angle = 90, vjust = 0.5)) +
    theme_few(base_size = 20) 


  plots_forecastvsdatos_names[[j]] <- paste0(Localidades[j], "_planta") 

  #print(plots_forecastvsdatos[[j]])
}



# Add Phenologies and Thresholds, then create ggplotlys

for (j in seq_along(Localidades)){ # seq_along(Localidades)
  for (i in seq_along(data_plot_full[[j]][1:semanasLoc[j], ]$semanas_forecast)){
    # Phenologies
    plots_forecastvsdatos[[j]] <- plots_forecastvsdatos[[j]] +
      annotate("text",
               x = i,
               y = max(data_plot_full[[j]][1:semanasLoc[j], ]$hpdi_max95),
               label = data_plot_full[[j]]$phenology[i],
               size = 4)

    # Thresholds
    # plots_estimation[[j]] <- plots_estimation[[j]] +
    #   geom_segment(x = data_plot_full[[j]]$semanas_forecast[i] - 0.5,
    #                xend = data_plot_full[[j]]$semanas_forecast[i] + 0.5,
    #                y = data_plot_full[[j]]$threshold[i],
    #                yend = data_plot_full[[j]]$threshold[i],
    #                linetype = "dotted",
    #                lwd = 1.05
    #   )
    # 
    # 
    # Plotly
    # plots_forecast_plotly[[j]] <- ggplotly(plots_forecast[[j]])

  }

  # Print for .rmd render
  print(plots_forecastvsdatos[[j]])
  ggsave(filename = paste0("plot_forecastvsdatos_", Localidades[[j]], ".png"))
}




# Add names to lists of plots 
names(plots_forecastvsdatos) <- flatten_chr(plots_forecastvsdatos_names)
#names(plots_forecast_plotly) <- paste0(flatten_chr(plots_names), "_plotly")

"aclarar en el pie del gráfico que los umbrales que no aparecen están fuera del eje y del plot"

```




```{r}



```





```{r}


```








```{r message=FALSE, warning=FALSE, include=FALSE}




```

 